---
title: "Workshop de Data Analytics con R"
output: html_notebook
---

1. Importar el archivo

```{r}

df=read.csv('https://raw.githubusercontent.com/mwaskom/seaborn-data/master/tips.csv')

```

2. Obtener un resumen de las variables del dataset
```{r}

```

3. Importamos los paquetes que vamos a utilizar
```{r}
#install.packages('ggplot2')
library(ggplot2)
library(plotly)
```


4. Invocamos a la función ggplot
```{r}

```


5. Generamos los ejes x e y, donde:
* x es total_bill
* y es tip
```{r}

```


6. Generamos un scatterplot
```{r}

```

7. Ahora vamos a cambiar los colores de los puntos
```{r}

```

8. Cambiemos los colores en base a otra variable categórica sex
```{r}


```

9. Ahora si cambiemos el color en base a una variable categórica sex
```{r}

```

10. Cambiemos la forma del punto en base a la variable smoker
```{r}


```

11. Cambiemos el tamaño del punto
```{r}


```


12.Cambiemos la transparencia del punto
```{r}


```


13. Ahora agregamos una capa más de geometria
```{r}


```

14. Cambiemos los títulos a los ejes y agreguemos títulos, subtítulos y epígrafe.
```{r}

```

15. Calculemos el promedio de la variable tip y generemos una intercepción en el eje y  
```{r}


```


16. Cambiemos el background del plot
```{r}


```

# Barplot
El barplot es una gráfica de barras,donde en el eje x se coloca una variable categórica y las frecuencias en el eje y. 
Para cada factor se genera una barra con alturas proporcionales a la frecuencias

1. Generar un barplot donde en el eje x se encuentre la variable day

```{r}



```

2. Asignar un color en base a la variable day
```{r}


```

3. Eliminar las leyendas
```{r}



```

4. Cambiemos el color en base a la variable sex
```{r}


```


5. Cambiemos la forma en la que se visualizan las barras
```{r}



```

6. Giremos los ejes
```{r}


```

7. Ahora vamos un punto para cada observación, donde la variable x es day y la variable y es tip, asignar el color en base a la variable time
```{r}


```

# Boxplot
El boxplot es un gráfico para visualizar la distribución de una variable numérica  usando cuartiles.

1. Generemos nuestro boxplot donde en el x este la variable day y en el eje y total_bill

```{r}



```

2. Cambiemos los colores de cada una de las cajas
```{r}



```

3. Generemos un gráfico de violín
```{r}



```



**Plotly** proporciona herramientas de gráficos, análisis y estadísticas, así como paquetes de código abierto con implementación de gráficos interactivos para Python , R , MATLAB , Perl , Julia, Arduino y REST .
Para conocer más de la implementación de Ploty en R: https://plot.ly/r/

1. Generar un plotly basado en un boxplot
```{r}


```

2. Generar un plotly basado en un scatterplot
```{r}


```


```{r}

```


# Bonus: Animación
```{r}

 
```



